臺灣基隆地方法院民事裁定　
111年度補字第434號
原      告  陳美華  
送達代收人  劉文海  
被      告  陳祚昌  
            陳益隆  
            陳永順  
            陳勇安  
            陳美慧  
            陳美華  

            陳南希  
上列當原告與被告陳祚昌等間請求分割共有物等事件，本院裁定
如下：
    主  文
本件訴訟標的之價額核定為新臺幣貳拾玖萬參仟捌佰參拾玖元。
原告應於收受本裁定送達後伍日內補正下列事項，其中任一項逾
期未補正，即駁回其訴：
(一)提出坐落基隆市中正區港濱段一三五六、一三五六之一、一
    三五六之二、一三五六之三地號土地及基隆市○○區○○段○○○○
    ○號即門牌號碼基隆市○○區○○路○○○號五樓之三房屋之土地、
    建物登記第一類謄本（須於土地所有權部詳載全部所有權人
    完整姓名及統一編號），並追加全體共有人為被告。
(二)補正被告陳祚昌、陳益隆、陳永順、陳勇安、陳美慧、陳美
    華、陳南希之最新戶籍謄本（記事欄勿省略）。
(三)應補繳第一審裁判費新臺幣參仟貳佰元。
(四)提出補正後書狀及其繕本或其影本一份。
    理  由
一、按訴訟標的之價額，由法院核定。核定訴訟標的之價額，以
    起訴時之交易價額為準。民事訴訟法第77條之1第1項、第2
    項前段分別定有明文。而動產或不動產之交易價額常受買賣
    雙方之需求、主觀好惡、目的及利用價值等之影響，若當事
    人間就該交易價額有所爭執，即應調查實際情形以為核定訴
    訟標的價額之依據。是此所謂交易價額，應係指客觀之市場
    交易價額而言。又共有物分割之訴，其訴訟標的價額以原告
    因分割所受利益之客觀價額為準，非以共有物全部之價額定
    之（最高法院70年台上字第1757號民事判決參照）。又原告
    之訴有起訴不合程式或不備其他要件之情形者，法院應以裁
    定駁回之，但其情形可以補正者，審判長應定期間先命補正
    ，民事訴訟法第249條第1項第6款亦有明文規定。
二、本件原告陳美華起訴請求以變價分割兩造共有坐落基隆市○○
    區○○段0000○000000○000000○000000地號土地及基隆市○○區○
    ○段0000○號即門牌號碼基隆市○○區○○路000號5樓之3房屋（
    下合稱系爭房地），因原告僅受其應有部分可分得之利益，
    是本件訴訟標的價額應以其因分割所受利益之價額為準。而
    系爭房地附近最新（民國106年12月）之房屋交易價格，每
    坪平均為新臺幣（下同）144,000元，有本院依職權查詢內
    政部不動產買賣交易服務網實價登錄專區查詢結果附卷可稽
    ，是系爭房地之交易價格應為4,701,431元〈計算式：（94.7
    4＋13.19）平方公尺×0.3025坪×144,000元＝4,701,431元，元
    以下四捨五入〉，是以，本件原告因請求分割所受利益之價
    額應為293,839元（計算式：4,701,431元×1/16＝293,839元
    ），爰核定本件訴訟標的價額為293,839元，應徵第一審裁
    判費3,200元。
三、本件原告起訴請求分割共有物事件，雖提出坐落基隆市○○區
    ○○段0000○000000○000000地號土地登記第一類謄本（所有權
    個人全部），惟其上並未完全記載被告即所有權人之姓名，
    依前揭說明，原告自應補正上開欠缺。又原告得持本裁定向
    地政機關申請「基隆市○○區○○段0000○000000○000000○00000
    0地號土地及基隆市○○區○○段0000○號即門牌號碼基隆市○○區
    ○○路000號5樓之3房屋」之土地、建物登記第一類謄本，並
    依據前述登記謄本所載所有權人之姓名及身分證統一編號，
    向戶政事務所申請被告之最新戶籍謄本（記事欄勿省略），
    並追加全體共有人為被告。
四、綜上所述，限原告於收受本裁定送達後5日內向本院補正上
    開欠缺。其中任一項逾期未補正，即駁回原告之訴。
五、依民事訴訟法第77條之1、第249條第1項但書規定，裁定如
    主文。
中　　華　　民　　國　　111 　年　　6 　　月　　30　　日
                  民事庭法    官  徐世禎
以上正本係照原本作成。
如不服本裁定關於核定訴訟標的價額部分，應於送達後10日內向
本院提出抗告狀，並繳納抗告費新臺幣1,000元；其餘關於命補
繳裁判費部分，不得抗告。
中　　華　　民　　國　　111 　年　　6 　　月　　30　　日
                        書 記 官  林煜庭